臺灣高等法院刑事判決　　　　　　　　　　　　九十一年度少連上訴字第一二一號
　　上　訴　人
　　即　被　告　乙○○
　　指定辯護人　本院甲○辯護人 郭書益
右上訴人因兒童及少年性交易防制條例等案件，不服臺灣台北地方法院九十一年度少
連訴字第一號，中華民國九十一年九月六日第一審判決（起訴案號：臺灣台北地方法
院檢察署九十年度偵字第一六八七０號）提起上訴，本院判決如左：
    主  文
原判決撤銷。
乙○○連續意圖營利而媒介，使未滿十八歲之人為性交易，處有期徒刑參年陸月，併
科罰金新台幣壹萬元，罰金部分如易服勞役以參佰元即新台幣玖佰元折算壹日。
扣案之行動電話壹支（ＡＬＣＴＥＬ  ＯＴ２２１，不含0000000000號Ｓ
ＩＭ卡）沒收。
    事  實
一、乙○○於民國九十年二月間，在高雄透過案外人張慧娟認識周○○（七十四年十
    二月出生，真實姓名與年籍均詳卷）後之某日，明知周○○仍未滿十八歲，竟意
    圖營利，基於概括犯意，先誘惑周○○至台北從事與不特定男客從事性交易之工
    作牟利，周○○認價錢不錯，乃應允北上，並於同年七月十五日左右，偕同已成
    年之李佳惠、及不知情之周○○之姐姐周○○、周○○之男友吳杰龍、張慧娟等
    人一同至台北找乙○○（並無證據證明周○○、吳杰龍、張慧娟與乙○○有犯意
    聯絡與行為分擔）；李佳惠自高雄到台北後，並無收入得以分擔乙○○為渠等所
    承租台北市○○街四十一巷三號二樓之四之押租金、房租等，乙○○復承前揭犯
    意，自周○○、李佳惠等人搬入前揭租屋處即九十年八月五日後之某日（起訴書
    誤載為九十年七月下旬某日起），勸誘李佳惠答應與不特定男客從事性交行為圖
    利，議定後，乙○○旋即在台北市○○○路六九號三樓極速空間網路咖啡店，利
    用電腦網路連接「ＭＳＮ」網站（起訴書誤載為「台灣ＭＡＮ網站」）之「上床
    」、「援交議價廳」等聊天室，以單獨聊天方式，尋找意欲性交易之網友，並以
    其所有之行動電話（ＡＬＣＴＥＬＯＴ２２１）插入其向不知情之友人蕭永慈借
    用之0000000000號ＳＩＭ卡作為聯絡工具，連續媒介周○○（網路上
    又名「○○」）、李佳惠（網路上又名「小童」）與不特定男客從事性交易、性
    交行為。乙○○在網路上尋獲意欲為性交易、性交行為之網友，議定價格，即留
    下前揭行動電話，並約好在台北市○○○路捷運站前之見面時間後，聯絡周○○
    、或李佳惠依約前往，復由客人帶李佳惠或周○○至飯店從事性交易、性交行為
    ，每次交易價格為新台幣（下同）二千元至三千元不等（起訴書誤載為二千五百
    元至三千元），共已媒介李佳惠於九十年八月十日十四時三十分許在台北市○○
    ○路○段一八一號之山水閣飯店與男客為性交行為一次，得款二千元，周○○則
    已媒介從事性交易三次，得款分別為一次二千五百元、餘二次各為三千元，乙○
    ○並於每次性交易後從中抽取一千元圖利，餘款則由李佳惠、周○○獲得，並暫
    交由乙○○保管；嗣於九十年八月十七日十四時三十分許，經警在台北市○○○
    路與撫順街口查獲欲前往從事性交行為之李佳惠，扣得其所自寫之前往性交易見
    面地點之紙條乙紙，又依其供述，循線於同日十六時許，在台北市○○○路六十
    九號三樓之極速空間網路咖啡店查獲正以電腦網路與男客聯繫之乙○○，而周○
    ○亦在一旁，並扣得前揭行動電話一支（含0000000000號ＳＩＭ卡）
。
二、案經台北市政府警察局大同分局報請臺灣臺北地方法院檢察署檢察官偵查起訴。
    理  由
一、訊據上訴人即被告乙○○否認有前揭犯行，辯稱：伊並未介紹周○○、李佳惠從
    事性交易，更無抽佣牟利；係渠等自己在網路上與網友聊天，提起要跟網友借錢
    以支付房租，伊僅曾幫渠等上網；伊以為周○○已經高中畢業，不知周○○未滿
    十八歲；在警訊時，員警威脅伊要召開記者會，因害怕家人知道，才會承認有媒
    介周○○、李佳惠從事性交易云云。經查：
    (一)周○○、李佳惠因被告之勸導誘惑，始決意從事與不特定男客性交易、或為性
      交行為等情，業據周○○於檢察官偵查時時供稱：「．．．剛開始是他（即被
      告）主動問我要不要做，當時覺得價錢不錯就同意做，當時我住高雄，同意之
      後就來台北賣淫．．．」等語（見偵卷第四十九頁），復於原審調查時，接受
      檢察官、指定辯護人交互詰問時證稱：「（透過什麼管道作性交易？）是被告
      曹阿姨介紹的，他問我與李佳惠是否要做，我們起先考慮，後來就同意」、「
      （上台北之前是否已經知道要做性交易？）被告已經事先跟我提過了」、「（
      如何認識曹阿姨？）我姐姐的男朋友的朋友的父親要娶曹阿姨，我認識曹阿姨
      沒有多久，來台北之前認識曹阿姨有一段時間，那時候我大約國中三年級」、
      「上來台北曹阿姨如何跟你講？）她問我是否要做援交（大概的意思是如此）
      ，．．．」等語（見原審卷第六十五頁、第六十七頁）；證人李佳惠於警訊時
      亦供稱：「我接客賣淫是由乙○○唆使並向我表示要有食宿的地方就要下海賣
      淫賺錢」等語（見偵卷第十頁），而參之被告於警訊時供稱：「你認為他們能
      找什麼工作？一個不認識字啦，一個講話這樣子」、「我本來租房子在民權西
      路邊，但押金還沒有給人家呀，所以前一陣子，我們都住在『一得好賓館』跟
      『小雅』松山那邊的賓館，都住在這二個地方，因為生活上，你想想看，他出
      去被人家打回票那麼多啦，我本身身上也不是有錢的人，那我那時想搬回去鄉
      下，他自己拿賺來的錢付房租是很正常的事呀！不是嗎」等語（見原審卷第一
      五五頁、第一五六頁勘驗警訊錄音帶之筆錄），復於原審調查時供稱：「他們
      （按即周○○、李佳惠等人）八月五日才過去（即前揭租屋處）住」、「我在
      去年（按即九十年）二月去高雄透過張慧娟認識周○○，李佳惠是在他們來台
      北認識的」等語（見原審卷第二十四頁），顯見被告確於九十年二月間，在高
      雄，認識周○○後之某日，引誘周○○至台北從事與不特定男客從事性交易之
      工作，復於被告為周○○、李佳惠等人承租台北市○○街四十一巷三號二樓之
      四，而李佳惠無法分擔前揭租屋處之押租金、房租等，又勸誘李佳惠答應與不
      特定男客從事性交行為，以牟利貼補房租之事實，至為明確。
    (二)周○○因被告之媒介，自九十年八月五日起至被查獲前，計已與不特定男客從
      事性交易三次，李佳惠則於九十年八月十日十四時三十分許在台北市○○○路
      ○段一八一號之山水閣飯店與男客為性交行為一次等情，業據被告於警訊時供
      稱：
      「（那你幫他找就對了啦！）對！我有幫他找」（見原審九十一年八月二十三
          日當庭勘驗警訊錄音帶之筆錄第二頁）。
      「（你幫他聯絡客人，再叫他自己去的，就對了！）對呀！」（前揭筆錄第三
          頁）。
      「（事實就是你有幫他們媒介客人就對了啦！）我有幫他們找，對！」（前揭
          筆錄第五頁）。
      「（你總共幫他們介紹幾個客人？）不成比較多啊！」（同前）。
      「（你替少女媒介，這種行為是不對的！）我知道，我有跟他講過呀」（前揭
          筆錄第六頁）。
      「（那你為什麼還要幫他媒介？）我跟他說好呀，房子只要你們固定下來，我
          就要回彰化去了，我不能再管你們的事了」（前揭筆錄第六頁、第七頁）
          。
      「（那個周００他網路名字叫『○○』嘛？）對」（前揭筆錄第九頁）
          。
      「（另一個叫？）哦！本名哦！李佳惠，他網路名字叫小童」（同前）。
      「（你就利用ＭＳＮ網站，進入聊天室，即警方列印之聊天室之標題為『上床
          』及『援助議價廳』之網址，進入跟人聊天，然後○○及小童再去
          接客人就對了？）對！」（同前）。
      「（你上網，跟客人聊大，叫○○去接客三次過，一次２５００，二次
          ３０００，去哪裡？）他們都是約在民權西路捷運站呀」（同前）。
      「（○○一次是２５００，兩次是３０００，那小童呢？）是２０００
          」（前揭筆錄第十頁）。
      「（網路完後，再用電話聯絡？）通常都會在網路上約時間地點，我們都會在
          網路上留電話，他們通常都不留，看情況」（前揭筆錄第十一頁）。
      「（妳那一支手機留？）○九五五的號碼。」（同前）。
      「（你說電話多少？）0000000000」（同前）。
      「（妳介給他們接客人之上網時間、地點，是不是都在極速空間？）是」（前
          揭筆錄第十二頁）。
      「（上網站名稱是？）ＭＳＮ」（同前）等語。
      復於檢察官偵查時供稱：「．．．利用網站在聊天室以用聊天的方式，引誘他
      人來從事性交易，由我負責輸入與人聊天，待成功後，再另外找小姐，每次性
      交易二千五百元至三千元，．．．」、「（前後媒介幾次？）九十年八月十日
      曾媒介李佳惠一次」、「（有無幫周○○媒介？）總共有五次，成功三次，二
      次被打回票」、「（何時起開始為周○○媒介？）八月十日前後」等語（見偵
      卷第三十六頁以下），又於原審調查時供稱：「．．．0000000000
      的手機是蕭永慈借我的，卡是他的，手機是我的．．．」等語（見原審九十一
      年三月八日訊問筆錄第三頁第七行以下），而證人李佳惠於九十年八月十七日
      警訊時供稱：「（從事網路援助交易已多久？）兩個星期」、「是由乙○○幫
      我在網路上負責與嫖客連繫的」、「每次接客所收取之款項乙○○抽新台幣壹
      仟元，其餘．．．則暫交付乙○○保管如有需要才向其領取」、「目前只接客
      一個（其餘均被拒絕）客人名字我已忘記，接客地點在北市○○○路山水閣飯
      店」、「進入山水閣飯店二樓開房後與嫖客先洗澡聊天再與嫖客從事性交直至
      嫖客射精為止」等語（見偵卷第九頁以下），證人周○○於同日警訊時供稱：
      「是透過乙○○上網（何網站及網址我不知）從事援助性交，我也知道賣淫的
      對象是網路的網友」、「透過乙○○仲介網路援交三次，每次都與嫖客約在民
      權西路捷運站前再由客人帶我去開房間，三次援交價錢為貳仟伍佰元及參仟元
      、參仟元，均交由乙○○保管，每次乙○○抽佣壹仟元」等語（見偵卷第十二
      頁以下），復於檢察官偵查時證稱：「我上台北後曹安排我住民權西路捷運站
      附近，李佳慧（惠）及乙○○也都住那，有客人時曹都會叫我去捷運站前，客
      人會找我去開房間，價錢有的是２５００，有的是３０００元，．．．」等語
      （見偵卷第四十九頁背面）；證人周○○於原審調查，接受檢察官、指定辯護
      人交互詰問時，亦為前揭相同意旨之供稱（見原審九十一年五月十日訊問筆錄
      ），經互核相符，足見被告在台北市○○○路六九號三樓極速空間網路咖啡店
      ，利用電腦網路連接「ＭＳＮ」網站之「上床」、「援交議價廳」等聊天室，
      以其所有之行動電話插入其向不知情之友人蕭永慈借用之000000000
      0號ＳＩＭ卡作為聯絡工具，共媒介李佳惠於九十年八月十日十四時三十分許
      ，在台北市○○○路○段一八一號之山水閣飯店，與男客為性交行為一次，得
      款二千元，並媒介周○○從事性交易三次，得款分別為一次二千五百元、餘二
      次各為三千元，應可認定。
    (三)被告固辯稱：警訊時，員警威脅伊要召開記者會，因害怕家人知道，才會承認
      媒介周○○、李佳惠從事性交易乙節，經查：原審於九十一年八月二十三日調
      查時，當庭勘驗被告於警訊時之錄音帶，並未發現負責訊問之員警有何脅迫被
      告之情事，則被告前揭所稱，是否屬實，已有可議；再者，被告於警訊時亦曾
      供稱：「我呀！我在榮總上班當看護呀，我看護一天也是２２００，我幹嘛來
      做這個事？我那時候已經想回鄉下去了，我們公司的電話我也可以跟你講，因
      為我本身是做看護的呀！看護你應該知道是做什麼吧？照顧病人那種。那有可
      能無緣無故做這種事，又不是白痴」、「．．．我不想為自己脫罪，我也不想
      了，我只是老實講，信不信在於你們，我講話是很硬來說，我講的是事實呀！
      」等語（見原審九十一年八月二十三日勘驗警訊筆錄第五頁），則被告於警訊
      時，尚語氣堅定的否認其有引誘、媒介周○○、李佳惠援交之事實，而非對於
      警訊之問題唯唯諾諾全部坦承不諱，況且，被告果真如於警訊時被脅迫，衡情
      應於檢察官偵查時提出抗辯，豈有反而坦承其有「利用網站，在聊天室以用聊
      天的方式」，媒介李佳惠、周○○與不特定男客為性交行為、性交易之事實之
      理，足見被告於警詢之自白，非由偵辦員警以不正方法取得甚明，被告前揭辯
      詞，顯非事實，不足採信。
    (四)被告否認知悉周○○係未滿十八歲之人云云，原審指定辯護人亦為前揭意旨之
      辯護，然周○○係七十四年十二月出生，有其年籍資料在卷可稽，且參以被告
      於原審調查時亦自承：「．．．我有曾經幫周○○找到榮總一樓速食店計時的
      工讀生．．．」等語（見原審九十一年六月十四日訊問筆錄第十七頁），則依
      經驗法則而言，被告既要幫周○○找工作，如不知周○○之實際年齡，又如何
      能幫周○○找到適當之工作？被告又如何能知悉周○○是否符合僱主一般所亟
      需明瞭之有關周○○學歷、年齡等條件？況被告自九十年二月間既已認識周○
      ○，並相繼認識周○○之姐姐周○○，直至周○○等人上台北，被告亦屢屢協
      助張羅食、宿，並與周○○等人居住一起，甚至聯袂到網路咖啡店上網，則衡
      情常情，如謂不知周○○係未滿十八歲之人，孰人能信，是被告的確明知周○
      ○係未滿十八歲之人，毋庸置疑，被告此部分辯解，顯不足採信。
    (五)被告否認其有抽佣營利云云，惟查：被告媒介周○○、李佳惠與不特定男客為
      性交易、性交行為，已言明每次均抽佣一千元之事實，已據證人周○○、李佳
      惠於警訊時供稱甚詳，有如前述，證人周○○雖於檢察官偵查時改稱：被告言
      明要抽一成等語，數額多少雖有不符，然已可據此足證被告引誘、媒介周○○
      、李佳惠確有營牟利益之不法意圖無疑；至被告究係每次性交易抽佣一千元，
      抑或係如周○○於檢察官偵查時所稱抽一成，證人周○○於原審調查時雖已表
      示忘記了等語，然衡諸常情，周○○、李佳惠警訊時，離事發之時最近，記憶
      亦最清晰，而周○○於檢察官偵查之前揭證述，乃係九十年十月二十五日，離
      事發時業已將近三月之久，是應以周○○、李佳惠於警訊時所稱：每次抽佣一
      千元等語為可採，證人周○○於檢察官偵查時所為之前揭證述，應係記憶模糊
      所致。被告前揭辯稱，顯係事後卸責之詞，不足採信；原審指定辯護人另以周
      ○○、李佳惠性交易所賺取之費用，尚不足以分擔房租、押租金，認被告並無
      意圖營利之主觀犯意云云，然查：抽佣營利與是否得以分擔租金、押租金，應
      屬二事，而周○○、李佳惠既已明白表示抽佣一千元等語，則實無法因渠二人
      所賺取之費用，無法分擔房租、押租金，即倒果為因認定被告未有營取利益之
      不法意圖，是原審指定辯護人前揭辯護，難為被告有利認定之依據。
    (六)原審多次傳喚證人李佳惠，證人李佳惠均未庭，原審並囑託台灣高雄地方法院
      檢察署拘提證人李佳惠，亦拘提未獲，有該署九十一年六月十二日雄檢楠陶九
      一助四四三字第三九五六○號函在卷可稽（原審卷第一二七頁），惟參以證人
      吳杰龍於原審調查時證稱：「（去年七、八月在台北期間三餐誰出錢？）我們
      住在一起的五位大家合出，住曹朋友家時，蕭阿姨也會煮給我們吃，有時候出
      去，曹跟我們出去，曹會出錢」等語（見原審九十一年六月十四日訊問筆錄第
      二十頁），證人周○○於原審調查時證稱：「．．．三餐都在外面吃，都是曹
      阿姨出的」等語（見原審九十一年五月十日訊問筆錄第十八頁），被告於原審
      調查時亦供稱：「．．．三餐有時候是朋友準備給他們吃，有時候我提供給他
      們．．．」等語（同前筆錄第十九頁），顯見被告對證人周○○、李佳惠甚為
      照顧，衡情應無怨隙或仇恨，則證人李佳惠於警訊所供，周○○於警訊、檢察
      官偵查時、原審調查時所證，應無故意虛構事實，誣害被告，令被告陷入囹圄
      之虞，是除證人周○○於檢察官偵查時證稱：抽佣一成云云不可採外（已如前
      述），餘均可採信。
    (七)此外，復有證人李佳惠約定前往性交易見面地點之紙條乙紙在卷可稽（見偵卷
      第十七頁），而該紙條乃係李佳惠之筆跡，亦據證人周○○於原審調查時證述
      明確（見原審九十一年六月十四日訊問筆錄第五頁），並有為被告所有，用以
      與不特定男客聯絡之行動電話一支（含非其所有之0000000000號Ｓ
      ＩＭ卡）扣案足資佐證。
    綜上所述，被告所辯，為卸責之詞，不足採信，事證明確，其犯行已堪認定。又
    本件事證既已明確，被告另請求傳訊證人盧珮欣、李佳惠，並將前揭證人李佳惠
    約定前往性交易見面地點之紙條乙紙，送法務部調查局鑑定非其筆跡，檢察官於
    原審另請求將被告於原審調查時所提出之信紙內容之筆跡與前揭約定前往性交易
    見面地點之紙條之筆跡，送鑑定證明二者筆跡係不相符云云，經核均無必要，併
    此敘明。
二、核被告所為，係犯刑法第二百三十一條第一項之意圖使女子與他人為性交之行為
    ，而媒介以營利罪，兒童及少年性交易防制條例第二十三條第二項之意圖營利而
    媒介，使未滿十八歲之人為性交易罪；被告犯兒童及少年性交易防制條例第二十
    三條第二項之罪部分，公訴人於起訴書認被告係犯兒童及少年性交易防制條例第
    二十三條第一項之罪，復於原審論告書認被告係犯兒童及少年性交易防制條例第
    二十三條第一項後段之罪，均有未洽，此部分起訴法條應予變更。按所謂「引誘
    」，係指逗引誘惑之意，即被逗引誘惑之男女，初無與他人為性交易之意，因行
    為人之逗引誘惑，而始生與他人為性交易之行為；而所謂「媒介」，係指具體的
    居間介紹而言，即行為人係對已有與他人性交易之意之人，具體的居間介紹，使
    之為性交易之行為，若兼有引誘及媒介之情形，自應逕論以媒介行為（最高法院
    九十年台上字第四六三七號判決意旨參照），本件被告引誘周○○、李佳惠與他
    人為性交易、性交之行為，並媒介渠二人與他人為性交易、性交之行為，依前開
    判決意旨所示，應逕論以媒介行為。被告先後媒介周○○、李佳惠與不特定男客
    為性交易、性交行為，時間緊接，手法相同，雖分別觸犯刑法第二百三十一條第
    一項、兒童及少年性交易防制條例第二十三條第二項之罪，然所為本質上均屬媒
    介行為，基本犯罪構成要件相同，僅因周○○、李佳惠年齡不同，始異其處罰，
    顯係基於概括犯意為之，則被告既係基於概括犯意為之，自應論以情節較重之意
    意圖營利而媒介，使未滿十八歲之人為性交易罪（最高法院七十年度台上字第一
    八五一號、七十四年度台上字第六四五○號判例意旨參照）。公訴人起訴事實雖
    未敘及被告前開引誘行為，惟被告有關引誘行為與已起訴之媒介行為間，為實質
    上一罪之關係，有如前述，為起訴效力所及，本院自應併予審理。
三、原審以被告罪證明確予以論罪科刑，固非無據，惟查：本件被告引誘周○○、李
    佳惠與他人為性交易、性交之行為，並媒介渠二人與他人為性交易、性交之行為
    ，應逕論以媒介行為，有如前述，原判決認為被告之引誘行為與媒介行為間，有
    牽連關係，自有未合。被告上訴否認犯行，固無理由，惟原判決既有可議之處，
    自應由本院將原判決撤銷改判。爰審酌被告意圖營利，引誘、媒介未滿十八歲之
    周○○、已成年之李佳惠與不特定男客為性交易、性交，犯罪後否認犯行，以及
    被告家有子女二人尚待照顧等一切情狀，量處有期徒刑三年六月，併科罰金新台
    幣一萬元，並就罰金部分諭知易服勞役之折算標準。扣案之行動電話一支，為被
    告所有，且為其用以聯絡不特定男客與周○○、李佳惠為性交易行為所用之物，
    已如前述，應依刑法第三十八條第一項第二款之規定，併予宣告沒收；至該行動
    電話內所含之0000000000號ＳＩＭ卡，並非被告所有，有遠傳電信股
    份有限公司九十一年七月八日遠傳九十一（業服）字第五○九一六號函在卷可稽
    （原審卷第一二四頁），又被告於周○○、李佳惠每次性交易、性交行為各抽佣
    一千元，二人共與不特定男客為性交易、性交行為四次，合計四千元之不法利益
    ，並未扣案，亦無證據證明尚未迭失，為免日後執行困難，均不併予宣告沒收，
    附此敘明。
四、公訴意旨另以：被告自九十年七月下旬某時起，利用電腦連接網路在「台灣ＭＳ
  Ｎ」網站聊天室之「上床」及「援交議價廳」單元，刊登引誘、促使人為性交易
    之訊息，尚涉犯兒童及少年性交易防制條例第二十九條之罪嫌。惟按兒童及少年
    性交易防制條例第二十九條之罪之成立，乃須以行為人利用廣告物、出版品、廣
    播、電視、電子訊號、電腦網路或其他媒體，散布、播送或刊登足以引誘、媒介
    、暗示或其他促使人為性交易之訊息始足當之，揆其法條文義，必以對不特定人
    均得聽、閱之散布、播送或刊登內容，在客觀上有為引誘、媒介、暗示或其他促
    使人為性交易者方得屬之；亦即行為人之散布、播送或刊登之行為，必須不特定
    人均得以聽、閱，且行為人必須明示或暗示到達某種表徵使人為性交易之訊息之
    具體危險情況，始逾越法律所能容許程度之危險，查公訴人雖認被告在網路上刊
    登引誘、促使人為性交易之訊息，並提出列印資料二紙為證（見偵卷第十五頁）
    ，然該內容經核亦僅係各聊天室名稱，而公訴人復未提出任何證據足以證明被告
    在網路上所刊登之內容是否已明示或暗示到達某種表徵使人為性交易之訊息，則
    被告是否構成該罪，尚值質疑；再者，參之被告於警訊時供稱：「（時間呢？）
    早上十一點以後至下午都在那裡，他們通常是找我們單獨聊天．．．」等語（見
    原審九十一年八月二十三日勘驗警訊錄音帶之筆錄第十二頁），則被告上網聊天
    亦僅係單獨與網友一對一聊天，尚非係在網路上為足供不特定人均得以觀覽之刊
    登行為，揆諸前揭所述，亦與兒童及少年性交易防制條例第二十九條之構成要件
    有間，此外，復查並無其他積極證據足以證明被告有此部分之犯行，實難僅因被
    告乃係在台北市○○○路六九號三樓極速空間網路咖啡店，利用電腦網路連接「
    ＭＳＮ」網站之「上床」、「援交議價廳」等聊天室，以聊天方式，尋找意欲性
    交易之不特定男客，即遽認被告有利用電腦連接網路在「台灣ＭＳＮ」網站聊天
    室之「上床」及「援交議價廳」單元，刊登引誘、促使人為性交易之訊息之犯行
    ，綜上，不能證明被告有此部分之犯行，本應為無罪判決之諭知，惟公訴人認為
    被告此部分罪嫌與前揭論罪科刑部分間，為牽連犯之裁判上一罪關係，爰不另為
    無罪之諭知。
據上論斷，應依刑事訴訟法第三百六十九條第一項前段、第三百六十四條、第二百九
十九條第一項前段、第三百條，兒童及少年性交易防制條例第二十三條第二項，刑法
第十一條前段、第五十六條、第二百三十一條第一項、第五十五條、第四十二條第二
項、第三十八條第一項第二款，罰金罰鍰提高標準條例第二條，現行法規所定貨幣單
位折算新台幣條例第二條，判決如主文。
本案經檢察官彭坤業到庭執行職務。
中      華      民      國    九十一    年     十二     月     十三     日
                              臺灣高等法院少年法庭
                                  審判長法  官  陳  貽  男
                                        法  官  王  炳  梁
                                        法  官  李  世  貴
右正本證明與原本無異。
如不服本判決應於收受送達後十日內向本院提出上訴書狀，其未敘述上訴之理由者並
得於提起上訴後十日內向本院補提理由書（均須按他造當事人之人數附繕本）。
                                        書記官  魏  汝  萍
中      華      民      國    九十一    年     十二     月     十三     日
附錄    本判決論罪科刑法條：
刑法第二百三十一條
  意圖使男女與他人為性交或猥褻之行為，而引誘、容留或媒介以營利者，處五年以
  下有期徒刑，得併科十萬元以下罰金。以詐術犯之者，亦同。
  以犯前項之罪為常業者，處一年以上七年以下有期徒刑，得併科三十萬元以下罰金
  。
  公務員包庇他人犯前二項之罪者，依各該項之規定加重其刑至二分之一。
兒童及少年性交易防制條例第二十三條
  引誘、容留、媒介、協助、或以他法，使未滿十八歲之人為性交易者，處一年以上
  七年以下有期徒刑，得併科新台幣一百萬元以下罰金。
  意圖營利而犯前項之罪者，處三年以上十年以下有期徒刑，應併科新台幣五百萬元
  以罰金。
  以犯前項之罪為常業者，處五年以上有期徒刑，應併科新台幣一千萬元以下罰金。
  收受、藏匿前三項被害人或使之隱避者，處一年以上七年以下有期徒刑，得併科新
  台幣三十萬元以下罰金。
  為前項行為之媒介者，亦同。
  第一項、第二項、第四項及第五項之未遂犯罰之。
